最　高　行　政　法　院　裁　定
　　　　　　　　　　　　　　　　　　 96年度裁字第03840號
上　訴　人　甲○○
被 上訴 人　財政部臺灣省中區國稅局
代　表　人　鄭宗典
上列當事人間因遺產稅事件，上訴人對於中華民國95年5月18日
臺中高等行政法院95年度訴字第10號判決，提起上訴，本院裁定
如下：
　　主  文
上訴駁回。
上訴審訴訟費用由上訴人負擔。
　　理  由
一、按對於高等行政法院判決之上訴，非以其違背法令為理由，
    不得為之，行政訴訟法第242條定有明文。依同法第243條第
    1項規定，判決不適用法規或適用不當者，為違背法令；而
    判決有同條第2項所列各款情形之一者，為當然違背法令。
    是當事人對於高等行政法院判決上訴，如依行政訴訟法第
    243條第1項規定，以高等行政法院判決有不適用法規或適用
    不當為理由時，其上訴狀或理由書應有具體之指摘，並揭示
    該法規之條項或其內容；若係成文法以外之法則，應揭示該
    法則之旨趣；倘為司法院解釋或本院之判例，則應揭示該判
    解之字號或其內容。如以行政訴訟法第243條第2項所列各款
    情形為理由時，其上訴狀或理由書，應揭示合於該條項各款
    之事實。上訴狀或理由書如未依此項方法表明，或其所表明
    者與上開法條規定不合時，即難認為已對高等行政法院判決
    之違背法令有具體之指摘，其上訴自難認為合法。
二、本件上訴人對於高等行政法院判決上訴，係主張：（一）本
    件被上訴人所製作遺產稅核定通知書，其中編號AF0066現金
    新臺幣（下同）13,500,000元及編號AG0067現金22,428,000
    元2筆，上訴人認屬被繼承人曾明煌生前債務，提示臺灣高
    等法院臺中分院88年度上訴字第2002號確定判決及相關資金
    流程證明，系爭現金已悉數轉匯由鉅公司保管之明煌公司銀
    行帳戶，上訴人並未取得系爭現金，被上訴人遽就此對上訴
    人課徵遺產稅，難謂適法。原審徒以系爭現金35,928,000元
    係明煌公司之履約責任，並非被繼承人曾明煌個人債務，即
    作成不利上訴人之判決。果如原審所言，系爭現金非屬被繼
    承人之生前未償債務，應列入遺產課稅屬實，則其後為相同
    目的，以相同方式匯予由鉅公司保管帳戶之4筆款項應係「
    被繼承人之遺產」，何以被上訴人未列入課稅範圍，原審亦
    未就其性質於判決書中記明，自有判決不備理由及理由矛盾
    之違法。（二）原審認明煌公司截至簽約日止之資產負債表
    所列資產均不屬讓渡項目云云，惟上開判決基礎之資產負債
    表，被上訴人於訴訟過程從未主張，原審於準備程序及言詞
    辯論期日亦未提示上訴人表示意見並為辯論，即以之作成判
    決，難謂適法。另原審對於上訴人因盜用印章而觸犯行使偽
    造文書罪刑之刑事判決內容，未加以詳究，即認與遺產稅核
    課係屬二事，認事用法，有所違誤等語，為其理由。
三、本院查：經核上訴理由狀所載內容，係就原審取捨證據、認
    定事實之職權行使，並為詳實之理由論述者，指摘為認定不
    當、理由不備或矛盾；或就原審已論斷臺灣高等法院臺中分
    院88年度上訴字第2002號判決所認定之事實與本件遺產稅之
    核課無關者，泛指有所違誤；或就原審係依據已經兩造辯論
    之股權轉讓契約書據以判決者，指為依據未經主張及言詞辯
    論之資產負債表為判決，難認為對原判決之如何違背法令已
    有具體之指摘，依首揭說明，其上訴為不合法，應予駁回。
四、依行政訴訟法第249條第1項前段、第104條、民事訴訟法第
    95條、第78條，裁定如主文。
中　　華　　民　　國　　96　　年　　12　　月　　20　　日
                    最高行政法院第二庭
                        審判長法官　鄭　淑　貞
                              法官　黃　合　文
                              法官　吳　明　鴻
                              法官　鄭　小　康
                              法官　帥　嘉　寶
以  上  正  本  證  明  與  原  本  無  異
中　　華　　民　　國　　96　　年　　12　　月　　21　　日
　　　　　　　　　　　　　　　書記官　阮　桂　芬
